---
title: "HW2"
author: "Kushtanov Dmitry"
date: '19 декабря 2018 г '
output: html_document
---

```{r setup, include=FALSE}
knitr::opts_chunk$set(echo = TRUE)
library(ggplot2)
```

## Исходные данные

По адресу https://raw.githubusercontent.com/SergeyMirvoda/da2016/master/data/calif_penn_2011.csv можно получить набор данных, 
содержащий информацию о домовладениях в Калифорнии и Пенсильвании за 2011г. Информация сгруппированна по зонам переписи ([Census tracts](https://en.wikipedia.org/wiki/Census_tract)).

### Загрузка и очистка данных
- Загрузите данные в датафрейм, который назовите ``data``.
```{r}
data <- read.csv('https://raw.githubusercontent.com/SergeyMirvoda/da2016/master/data/calif_penn_2011.csv');
```
- Сколько строк и столбцов в ``data``?
```{r}
nrow(data); 
ncol(data); 
```
- Выполните следующую команду и объясните, что она делает.
```colSums(apply(data,c(1,2), is.na))```
```{r}
colSums(apply(data,c(1,2), is.na))
```
```Команда выводит количество значений NA для каждой из колонок```

- Функция ``na.omit()`` принимает датафрейм и возвращает новый датафрейм, игнорируя строки, содержащие
значение _NA_. Используйте эту функцию для удаления строк с неполными данными.
```{r}
notNAdata <- na.omit(data)
```
- Сколько строк было удалено?
```{r}
nrow(data) - nrow(notNAdata)
```
- Соответствует ли результат выполнения, значениям из пункта 3?

```Вывод не противоречит```

### Новые дома
* Переменная(колонка) _Built_2005_or_later_ содержит данные о проценте домов, построенных с 2005 года. Постройте диаграмму рассеяния (scatterplot)
медианы стоимости домов (переменная _Median_house_value_) относительно процента новых домов.
```{r}
built2005OrLater <- notNAdata$Built_2005_or_later
medianHouseValue <- notNAdata$Median_house_value
plot(built2005OrLater ~ medianHouseValue, main = "Scatterplot")
```

* Постройте ещё два графика для каждого из штатов отдельно. Номер штата содержится в переменной (_STATEFP_), где Калифорния 6-й штат, а Пенсильвания 42.
```{r}
built2005OrLaterCali <- notNAdata$Built_2005_or_later[notNAdata$STATEFP == 6]
medianHouseValueCali <- notNAdata$Median_house_value[notNAdata$STATEFP == 6]
plot(built2005OrLaterCali ~ medianHouseValueCali, main="Калифорния")
built2005OrLaterPensi <- notNAdata$Built_2005_or_later[notNAdata$STATEFP == 42]
medianHouseValuePensi <- notNAdata$Median_house_value[notNAdata$STATEFP == 42]
plot(built2005OrLaterPensi ~ medianHouseValuePensi, main = "Пенсильвания")
```

### Незанятые дома
Уровень найма (vacancy rate) — доля домов, которые не были заняты. В данных содержатся колонки,
содержащие общее количество домовладений и количество не занятых домовладений. 
* В датафрейм _data_ добавьте новую колонку _vacancy_rate_, которая должна содержать вышеописанный показатель.
```{r}
notNAdata['vacancy_rate'] = notNAdata$Vacant_units/notNAdata$Total_units
```
* Найдите минимум, максимум, среднее и медиану полученных значений показателя. 
```{r}
vacancy_rate = notNAdata$vacancy_rate
min(vacancy_rate)
max(vacancy_rate)
mean(vacancy_rate)
median(vacancy_rate)
```
* Постройте диаграмму уровня найма относительно медианы стоимости домов. Что можно заметить?
```{r}
plot(medianHouseValue ~ vacancy_rate, main = "Уровень найма от стоимости")
```
```При меньшей стоимости больший уровень занятости```

### Корреляция
Колонка _COUNTYFP_ содержит числовой код округа внутри штата. Нас интересуют Butte County (округ 7 в Калифорнии), Santa Clara (округ 85 в Калифорнии) 
и York County (округ 133 в Пенсильвании).

#### Код
```{r}
acc <- c()
for (tract in 1:nrow(notNAdata)) {
  if (notNAdata$STATEFP[tract] == 6) {
    if (notNAdata$COUNTYFP[tract] == 1) {
      acc <- c(acc, tract)
    }
  }
}
accmv <- c()
for (tract in acc) {
  accmv <- c(accmv, notNAdata[tract,10])
}
median(accmv)
```

* Объясните, что делает приведённый в конце задания код и как именно он это делает.
```
Создает переменную куда запоминает номера строк соответствующих условию "STATEFP == 6 (Штату Калифорния) и COUNTYFP == 1 (город Аламеда)"
После создает вторую переменную в которую записывает медианные стоимости запомненных домов
В конце считает медиану полученной переменной
```

* Напишите другим способом в одну строку, то же самое, что делает нижеуказанный код. Способов получить тот же ответ множество, достаточно одного.
```{r}
median(notNAdata$Median_house_value[notNAdata$STATEFP == 6][notNAdata$COUNTYFP == 1], na.rm = TRUE)
```

* Найдите средний процент построенных домовладений в округах (Butte County, Santa Clara, York County)
```{r}
#Килифорния STATEFP==6, содержит Butte County = COUNTYFP==7 и Santa Clara =  COUNTYFP==85
#Пенсильвания STATEFP == 42, York County = COUNTYFP == 133


mean(notNAdata$Total_units[notNAdata$STATEFP==6 & notNAdata$COUNTYFP==7]/sum(notNAdata$Total_units[notNAdata$STATEFP==6]), na.rm = TRUE)

mean(notNAdata$Total_units[notNAdata$STATEFP==6 & notNAdata$COUNTYFP==85]/sum(notNAdata$Total_units[notNAdata$STATEFP==6]), na.rm = TRUE)

mean(notNAdata$Total_units[notNAdata$STATEFP==42 & notNAdata$COUNTYFP==133]/sum(notNAdata$Total_units[notNAdata$STATEFP==42]), na.rm = TRUE)

```

* Функция ``cor`` рассчитывает коэффициент корреляции между двумя переменными. Рассчитайте корреляцию между
медианы стоимости домовладений (_Median_house_value_) и процентом построенных домов (_Built_2005_or_later_):
  1. для всего набора данных
```{r}
cor(built2005OrLater, medianHouseValue)
```

  2. для Калифорнии
```{r}
cor(built2005OrLaterCali, medianHouseValueCali)
```

  3. для Пенсильвании
```{r}
cor(built2005OrLaterPensi, medianHouseValuePensi)
```

  4. для округа Butte County
```{r}
cor(na.omit(notNAdata$Built_2005_or_later[notNAdata$STATEFP == 6&notNAdata$COUNTYFP == 7]), na.omit(notNAdata$Median_house_value[notNAdata$STATEFP == 6&notNAdata$COUNTYFP == 7]))
```

  5. для округа Santa Clara
```{r}
cor(na.omit(notNAdata$Built_2005_or_later[notNAdata$STATEFP == 6 &notNAdata$COUNTYFP == 85]), na.omit(notNAdata$Median_house_value[notNAdata$STATEFP == 6 & notNAdata$COUNTYFP == 85]))
```

  6. для округа York County
```{r}
cor(na.omit(notNAdata$Built_2005_or_later[notNAdata$STATEFP == 42 & notNAdata$COUNTYFP == 133]), na.omit(notNAdata$Median_house_value[notNAdata$STATEFP == 42 & notNAdata$COUNTYFP == 133]))
```

* Постройте три диаграммы медианы стоимости домовладений (_Median_house_value_) относительно медианы дохода (_Median_household_income_) 
для трёх округов. Допустимо указать все три на одном графике.
```{r}
MHVBC <- na.omit(notNAdata$Median_house_value[notNAdata$STATEFP == 6 & notNAdata$COUNTYFP == 7])
MHIBC <- na.omit(notNAdata$Median_household_income[notNAdata$STATEFP == 6&notNAdata$COUNTYFP == 7])
plot(MHVBC ~ MHIBC, main = "Butte County")
MHVSC <- na.omit(notNAdata$Median_house_value[notNAdata$STATEFP == 6&notNAdata$COUNTYFP == 85])
MHISC <- na.omit(notNAdata$Median_household_income[notNAdata$STATEFP == 6&notNAdata$COUNTYFP == 85])
plot(MHVSC ~ MHISC, main = "Santa Clara")
MHVYC <- na.omit(notNAdata$Median_house_value[notNAdata$STATEFP == 42 & notNAdata$COUNTYFP == 133])
MHIYC <- na.omit(notNAdata$Median_household_income[notNAdata$STATEFP == 42 & notNAdata$COUNTYFP == 133])
plot(MHVYC ~ MHIYC, main = "York County")
```
