---
title: "L5"
author: "Kushtanov Dmitry"
date: '19 декабря 2018 г '
output: html_document
---

```{r setup, include=FALSE}
knitr::opts_chunk$set(echo = TRUE)
```

```{r}
data <- read.csv("https://archive.ics.uci.edu/ml/machine-learning-databases/abalone/abalone.data", header=TRUE, sep=",")
summary(data)
colnames(data)
colnames(data) <- c("sex", "length", "diameter", "height", 
                "whole_weight", "shucked_weight",
                "viscera_weight", "shell_weight", "rings")
colnames(data)
data$sex <- factor(c("Female", "Infant", "Male")[data$sex])
par(mfrow=c(1,3)) 
hist(data$diameter, main = "Диаметр, мм")
hist(data$height, main = "Высота, мм")
hist(data$whole_weight, main = "Полный вес, гр")
#Видим ассиметрию https://en.wikipedia.org/wiki/Skewness
#и выбросы (от них нужно избавиться)
#Визулизируем возможные зависимости
par(mfrow=c(1,2)) 
plot(data$diameter, data$whole_weight,'p',main = "Зависимость веса от диаметра")
plot(data$height, data$whole_weight,'p',main = "Зависимость веса от высоты")
```
Простройка линейных моделей функцией lm
Линейная модель веса от диаметра
```{r}
linear.model.1 <- lm(data$whole_weight~data$diameter)
summary(linear.model.1)
plot(linear.model.1)
```
Линейная модель веса от роста
```{r}
linear.model.2 <- lm(data$height ~ data$whole_weight)
summary(linear.model.2)
plot(linear.model.2)
```

Линейная модель веса от роста+диаметра
```{r}
linear.model.3 <- lm(data$whole_weight ~ + data$diameter + data$height)
summary(linear.model.3)
plot(linear.model.3)
```

Сортировка
```{r}
par(mfrow=c(1,2)) 
plot(sort(data$diameter), main = "Диаметр, мм")
plot(sort(data$height), main = "Высота, мм")
plot(sort(data$whole_weight), main = "Полный вес, гр")
data<-data[data$diameter>0.055&data$diameter<0.65,]
plot(sort(data$diameter), main = "Диаметр, мм")
data<-data[data$height<0.4,]
plot(sort(data$height), main = "Высота, мм")
data<-data[data$whole_weight<2.6,]
plot(sort(data$whole_weight), main = "Полный вес, гр")
```
Проверка
```{r}
linear.model.1 <- lm(data$whole_weight~data$diameter)
summary(linear.model.1)
plot(linear.model.1)

linear.model.2 <- lm(data$height ~ data$whole_weight)
summary(linear.model.2)
plot(linear.model.2)

linear.model.3 <- lm(data$whole_weight ~ + data$diameter + data$height)
summary(linear.model.3)
plot(linear.model.3)
```
Hазделить массив данных на 2 случайные части
```{r}
delit <- seq(1, nrow(data), by=2)
x.data <- data [delit,]
y.data <- data [-delit,]
```
Подогнать модель по первой части
```{r}

linear.model.1.new <- lm(whole_weight~diameter, data=x.data)
summary(linear.model.1.new)
plot(linear.model.1.new)


linear.model.2.new <- lm(whole_weight ~ height, data=x.data)
summary(linear.model.2.new)
plot(linear.model.2.new)

linear.model.3.new <- lm(whole_weight ~ + diameter + height, data=x.data)
summary(linear.model.3.new)
plot(linear.model.3.new)
```
Спрогнозировать (функция predict) значения во второй части
```{r}
predict.1 <- predict(linear.model.1.new)
cor(x.data$whole_weight, predict.1)
predict.2 <- predict(linear.model.2.new)
cor(x.data$whole_weight, predict.2)
predict.3 <- predict(linear.model.3.new)
cor(x.data$whole_weight, predict.3)
```
Проверить качесвто прогноза
```{r}
out.predict.1<-predict(linear.model.1.new, y.data)
cor(y.data$whole_weight, out.predict.1)
out.predict.2<-predict(linear.model.2.new, y.data)
cor(y.data$whole_weight, out.predict.2)
out.predict.3<-predict(linear.model.3.new, y.data)
cor(y.data$whole_weight, out.predict.3)
```
Прогноз показал, что зависимость есть, и она довольно сильная