---
title: "L5"
author: "Kushtanov Dmitry"
date: '19 декабря 2018 г '
output: html_document
---

```{r setup, include=FALSE}
knitr::opts_chunk$set(echo = TRUE)
library(dplyr)
library(gplots)
library(multcomp)
```

### Загрузка данные
```{r}
data = read.csv("https://raw.githubusercontent.com/InfantLab/NotebookDemos/master/diet.csv",row.names=1)
summary(data)
```

### Знакомство с данными и их переименование
>[Diet data description](https://www.sheffield.ac.uk/polopoly_fs/1.547015!/file/Diet_data_description.docx), [Datasets for teaching](https://www.sheffield.ac.uk/mash/data).

```{r}
colnames(data) <- c("gender", "age", "height", "initial.weight", 
                    "diet.type", "final.weight")
data$diet.type <- factor(c("A", "B", "C")[data$diet.type])
```

###Добавим новую колонку - Похудение
```{r}
data$weight.loss = data$initial.weight - data$final.weight
```

###Проанализиуем есть ли различия по типам диет
```{r}
boxplot(weight.loss~diet.type,data=data,col="light gray",
        ylab = "Weight loss (kg)", xlab = "Diet type")
abline(h=0,col="green")
```

###Проверим сбалансированные ли данные
```{r}
table(data$diet.type)
```

###График групповых средних
```{r}
plotmeans(weight.loss ~ diet.type, data=data)
aggregate(data$weight.loss, by = list(data$diet.type), FUN=sd)
```

###Для подгонки ANOVA модели используем функцию aov, частный случай линейной модели lm тест на межгрупповые различия
```{r}
fit <- aov(weight.loss ~ diet.type, data=data)
summary(fit)
```

###Попарные различия между средними значениями для всех групп
```{r}
TukeyHSD(fit)
```

###Tukey honest significant differences test
```{r}
library(multcomp)
par(mar=c(5,4,6,2))
tuk <- glht(fit, linfct=mcp(diet.type="Tukey"))
plot(cld(tuk, level=.05),col="lightgrey")
```

###Добавить проверку на выборы и избавиться от них
```{r}
plot(data$weight.loss ~ data$diet.type)
plot(lm(data$weight.loss ~ data$diet.type), which=c(4))
data <- data[-c(10,17,50),]
plot(data$weight.loss ~ data$diet.type)
plot(lm(data$weight.loss ~ data$diet.type), which=c(4))
```

###Повторная проверка
```{r}
table(data$diet.type)
plotmeans(weight.loss ~ diet.type, data=data)
aggregate(data$weight.loss, by = list(data$diet.type), FUN=sd)
fit <- aov(weight.loss ~ diet.type, data=data)
summary(fit)
TukeyHSD(fit)
par(mar=c(5,4,6,2))
tuk <- glht(fit, linfct=mcp(diet.type="Tukey"))
plot(cld(tuk, level=.05),col="lightgrey")
```
Особого различия не появилось

###Удаление пустых
```{r}
data <- data[!is.na(data$gender),]
data$gender <- factor(c('Female','Male')[as.ordered(data$gender)])
```

###Проверка для пола
```{r}
boxplot(weight.loss~gender,data=data,col="light gray",
        ylab = "Weight loss (kg)", xlab = "Diet type")
abline(h=0,col="green")
```
```{r}
plotmeans(weight.loss ~ gender, data=data)
aggregate(data$weight.loss, by = list(data$gender), FUN=sd)
```

```{r}
fit <- aov(weight.loss ~ gender, data=data)
summary(fit)
TukeyHSD(fit)
par(mar=c(5,4,6,2))
tuk <- glht(fit, linfct=mcp(gender="Tukey"))
plot(cld(tuk, level=.05),col="lightgrey")
```
От пола нет зависимости

###+рост
```{r}
fit <- aov(weight.loss ~ +gender+height, data=data)
summary(fit)
```