---
title: "L1"
author: "Kushtanov Dmitry"
output: html_document
---


## Исходные данные
Экспоненциальное распределение определяется следующей функцией распределения:
```
F(x) = 1 - e^(-λ⋅x)

```
## Задание 1
1. Сгенерируйте 200 случайных значений из стандартного экспоненциального распределения и сохраните в вектор
_exp.1_. Найдите среднее и стандартное отклонение из данных этого вектора.
```{r}
 exp.1<-rexp(n=200)
 mean(exp.1)
 sd(exp.1)
```

2. Повторите, использовав следующие значения параметра λ: 0.1, 0.5, 5, 10, и сохраните результаты в векторы: 
_exp.0.1_, _exp.0.5_, _exp.5_, _exp.10_.
```{r}
exp.0.1<-rexp(n=200, rate = 0.1)
mean(exp.0.1)
sd(exp.0.1)
exp.0.5<-rexp(n=200, rate = 0.5)
mean(exp.0.5)
sd(exp.0.5)
exp.5<-rexp(n=200,rate = 5)
mean(exp.5)
sd(exp.5)
exp.10<-rexp(n=200,rate = 10)
mean(exp.10)
sd(exp.10)
```

3. Функция ``plot()`` общая функция для визуализации данных. Функция ``hist()`` принимает данные и раскладывает 
их по корзинам. Чтобы использовать эти функции нужно для начала передать им данные, которые хотим визуализировать.
  
  1. Используйте функцию ``hist()`` для построения гистограммы полученного ранее стандартного распределения.
```{r}
  hist(exp.1)
```
  
  2. Используйте функцию ``plot()`` с тем же самым вектором для построения графика значений в порядке следования.
```{r}
plot(exp.1)
```
    
    Значения случайных величин
    
  
  3. Используйте функцию ``plot()`` с любыми двумя полученными ранее векторами, чтобы получить диаграмму рассеяния ([scatterplot](https://www.mathsisfun.com/data/scatter-xy-plots.html)) этих векторов относительно друг друга.
```{r}
plot(exp.0.1, exp.10)
```
    
    Частота и сила отклонений от средних значений
    

4. Теперь сравним свойства всех наших векторов. Для начала создадим вектор,
содержащий средние значения каждого из 5 полученных ранее распределений в порядке их создания.
Полученный вектор сохраним в переменную _exp.means_. Далее необходимо создать следующие диаграммы рассеяния:
```{r}
exp.means<-c(mean(exp.1), mean(exp.0.1), mean(exp.0.5), mean(exp.5), mean(exp.10))
head(exp.means)
```
  
  1. Вектор с пятью средними относительно каждого из пяти векторов с различными значениями λ.
```{r}
l<-c(1,0.1,0.5,5,10)
plot(exp.means, l)
```
    
    Отображение средних значений для каждого значения распределения
    
  
  2. Вектор с пятью стандартными отклонениями относительно каждого из пяти векторов с различными значениями λ.
```{r}
exp.sd<-c(sd(exp.1), sd(exp.0.1), sd(exp.0.5), sd(exp.5), sd(exp.10))
plot(l, exp.sd)
```
    
    Отображение стандартных отклонений для каждого значения распределения
    
  
  3. Вектор с пятью средними относительно вектора с пятью стандартными отклонениями.
```{r}
plot(exp.means, exp.sd)
```
    
    Зависимость средних значений от стандартных отклонений 
    

## Задание 2
R достаточно производителен, чтобы вычислять относительно большие объёмы данных.
* Для демонстрации сгенерируйте 1100000 (1 млн. 100 тысяч) чисел из стандартного экспоненциального распределения и сохраните их в вектор _huge.exp.1_. Получите среднее и стандартное отклонение.
```{r}
huge.exp.1<-rexp(1100000)
head(mean(huge.exp.1))
head(sd(huge.exp.1))
```
* Получите гистограмму _huge.exp.1_. Она соответствует функции ``1 - e:^(-x)``? Должна ли?
```{r}
hist(huge.exp.1)
```
    
    Нет. Нет
    

* Получите среднее всех чисел из _huge.exp.1_ строго больших 1. Для проверки выборки может потребоваться новый вектор.
```{r}
mean(huge.exp.1[huge.exp.1>1])
```
* Получите матрицу _huge.exp.1.mat_, содержащую 1100 строк и 1000 колонок. Постройте гистограмму, использовав полученную матрицу.
Что можно сказать о полученных данных?
```{r}
huge.exp.1.mat<-array(huge.exp.1, dim = c(1100,1000))
hist(huge.exp.1.mat)
```
    
    Частота встречаемости значений
    
* Рассчитайте среднее 137-й колонки из _huge.exp.1.mat_.
```{r}
head(mean(huge.exp.1.mat[,137]))
```
* Найдите среднее всей 1000 колонок и сохраните их в вектор. Отобразите диаграмму средних зннчений колонок.
Объясните почему форма диаграммы отличается от виденных ранее.
```{r}
s<-vector(mode = 'integer', length = 1000)
for (i in 1:1000)
{
  s[i]<-mean(huge.exp.1.mat[,i])
}

hist(s)
```
    
    Отображает частоту отклонений средних значений
    
* Рассчитайте квадрат каждого значения из _huge.exp.1_ и найдите среднее и стандартное отклонение полученного вектора квадратов.
Объясните отличие от соответствующих показателей вектора _huge.exp.1_. Вам может помочь формула, по которой R рассчитывает
стандартное отклонение: ``sqrt(sum((x - mean(x))^2) / (n - 1))``.
```{r}
head(mean(huge.exp.1*huge.exp.1))
head(sd(huge.exp.1*huge.exp.1))
```
    Значения отличаются из-за увеличения самих значений и не изменении их числа
